臺灣高雄地方法院刑事裁定　　　　　　　94年度聲字第3126號
聲　請　人　臺灣高雄地方法院檢察署檢察官
被　　　告　甲○○
上列受刑人因違反毒品危害防制條例案件，經檢察官聲請裁定更
正（94年度毒偵字第645 號），本院裁定如下：
    主  文
本院94年度毒聲字第2025號裁定原本及正本，當事人欄中關於「
被告林濬欣、男、62年2 月10日生，身分證統一編號Ｚ000000000
號，住台北縣三重市○○街216 巷5 號」之記載，應更正為「被
告甲○○、男、29歲、民國○○年○○月○○日生，身分證統一編號：
Ｚ000000000 號 ，住台北縣樹林市○○街39號」，主文、理由中
關於「林濬欣」之記載，均更正為「甲○○」。
    理  由
一、按判決如有誤寫、誤算或其他類此之顯然錯誤者，法院得隨
    時以裁定更正之，民事訴訟法第232 條第1 項定有明文。而
    所謂錯誤，應包括當事人姓名之錯誤在內。又刑事判決文字
    ，顯係誤寫，而不影響於全案情節與判決之本旨者，參照民
    事訴訟法第232 條規定，原審法院得以裁定更正之，業經司
    法院大法官會議釋字第43號解釋在案。
二、經查，聲請人主張：被告甲○○於民國94年8 月7 日中午12
    時30分許，在高雄市○○區○○路與南華路口，為警查獲施
    用毒品之犯行，被告即出示偽造之「林濬欣」身分證（上貼
    有甲○○之照片），並於警詢、檢察官偵查中冒「林濬欣」
    之姓名應訊，致聲請人誤以「林濬欣」之名於同日（即94年
    8 月7 日）向本院聲請裁定將被告送勒戒處所觀察、勒戒，
    並經本院於同日以94年度毒聲字第2025號裁定「林濬欣施用
    第一、二級毒品，令入勒戒處所觀察、勒戒，期間不得逾貳
    月」等語，核與被告於94年8 月23日檢察官偵查中坦承：伊
    於警詢時提示「林濬欣」身分證，該身分證係假的，警詢筆
    錄及偵訊筆錄中簽名是伊所為，伊坦承有偽造文書犯行等語
    （見94年度毒偵字第6452號偵查卷第14、15頁）相符，並有
    與聲請人上開主張相符之被告94年8 月7 日警詢筆錄、林濬
    欣身分證影本、現場照片、94年8 月7 日偵訊筆錄、臺灣高
    雄地方法院檢察署檢察官94年8 月7 日聲請書、本院94年度
    毒聲字第2025號刑事裁定等件附卷可稽（見警卷第1 至7 頁
    、94年度毒偵字第6452號偵查卷第4 至7 頁），自堪採信。
    又檢察官、本院法官實際上係對「被告」（即甲○○）進行
    訊問，並由被告實際參與陳述及答辯，然係因被告冒「林濬
    欣」之名應訊之故，致檢察官誤以「林濬欣」之名聲請觀察
    、勒戒，及本院誤認被告姓名為「林濬欣」而以94年度毒聲
    字第2025號裁定「林濬欣」施用第一、二級毒品，令入勒戒
    處所觀察、勒戒，期間不得逾貳月。是本院上開裁定既有將
    被告姓名誤載為林濬欣之顯然錯誤，且不影響於全案情節與
    裁定之本旨，衡諸前諸說明，本院自得以裁定更正。從而，
    聲請人本件聲請裁定更正，為有理由，爰依刑事訴訟法第22
    0 條，裁定如主文所示。
三、至被告經上開裁定令入勒戒處所觀察、勒戒，是否與毒品危
    害防制條例規定相符，自宜由聲請人另即為適當之處置。
中　　華　　民　　國　　94　　年　　9 　　月　　27　　日
                  鳳山刑事第一庭  法　官  林永村
以上正本證明與原本無異。
如不服本裁定，應於送達後5日內，向本院提出抗告狀。
中　　華　　民　　國　　94　　年　　9 　　月　　27　　日
                                  書記官  李祥銘
